{"present": {"1 Singular": {"Affirmative": "fuaimn\u00edm", "Question": "an bhfuaimn\u00edm?", "Negative": "n\u00ed fhuaimn\u00edm"}, "2 Singular": {"Affirmative": "fuaimn\u00edonn t\u00fa", "Question": "an bhfuaimn\u00edonn t\u00fa?", "Negative": "n\u00ed fhuaimn\u00edonn t\u00fa"}, "3 Singular": {"Male": {"Affirmative": "fuaimn\u00edonn s\u00e9", "Question": "an bhfuaimn\u00edonn s\u00e9?", "Negative": "n\u00ed fhuaimn\u00edonn s\u00e9"}, "Female": {"Affirmative": "fuaimn\u00edonn s\u00ed", "Question": "an bhfuaimn\u00edonn s\u00ed?", "Negative": "n\u00ed fhuaimn\u00edonn s\u00ed"}}, "1 Plural": {"Compressed": {"Affirmative": "fuaimn\u00edmid", "Question": "an bhfuaimn\u00edmid?", "Negative": "n\u00ed fhuaimn\u00edmid"}, "Extended": {"Affirmative": "fuaimn\u00edonn muid", "Question": "an bhfuaimn\u00edonn muid?", "Negative": "n\u00ed fhuaimn\u00edonn muid"}}, "2 Plural": {"Affirmative": "fuaimn\u00edonn sibh", "Question": "an bhfuaimn\u00edonn sibh?", "Negative": "n\u00ed fhuaimn\u00edonn sibh"}, "3 Plural": {"Affirmative": "fuaimn\u00edonn siad", "Question": "an bhfuaimn\u00edonn siad?", "Negative": "n\u00ed fhuaimn\u00edonn siad"}, "Passive": {"Affirmative": "fuaimn\u00edtear", "Question": "an bhfuaimn\u00edtear?", "Negative": "n\u00ed fhuaimn\u00edtear"}}, "future": {"1 Singular": {"Affirmative": "fuaimneoidh m\u00e9", "Question": "an bhfuaimneoidh m\u00e9?", "Negative": "n\u00ed fhuaimneoidh m\u00e9"}, "2 Singular": {"Affirmative": "fuaimneoidh t\u00fa", "Question": "an bhfuaimneoidh t\u00fa?", "Negative": "n\u00ed fhuaimneoidh t\u00fa"}, "3 Singular": {"Male": {"Affirmative": "fuaimneoidh s\u00e9", "Question": "an bhfuaimneoidh s\u00e9?", "Negative": "n\u00ed fhuaimneoidh s\u00e9"}, "Female": {"Affirmative": "fuaimneoidh s\u00ed", "Question": "an bhfuaimneoidh s\u00ed?", "Negative": "n\u00ed fhuaimneoidh s\u00ed"}}, "1 Plural": {"Compressed": {"Affirmative": "fuaimneoimid", "Question": "an bhfuaimneoimid?", "Negative": "n\u00ed fhuaimneoimid"}, "Extended": {"Affirmative": "fuaimneoidh muid", "Question": "an bhfuaimneoidh muid?", "Negative": "n\u00ed fhuaimneoidh muid"}}, "2 Plural": {"Affirmative": "fuaimneoidh sibh", "Question": "an bhfuaimneoidh sibh?", "Negative": "n\u00ed fhuaimneoidh sibh"}, "3 Plural": {"Affirmative": "fuaimneoidh siad", "Question": "an bhfuaimneoidh siad?", "Negative": "n\u00ed fhuaimneoidh siad"}, "Passive": {"Affirmative": "fuaimneofar", "Question": "an bhfuaimneofar?", "Negative": "n\u00ed fhuaimneofar"}}, "past": {"1 Singular": {"Affirmative": "d'fhuaimnigh m\u00e9", "Question": "ar fhuaimnigh m\u00e9?", "Negative": "n\u00edor fhuaimnigh m\u00e9"}, "2 Singular": {"Affirmative": "d'fhuaimnigh t\u00fa", "Question": "ar fhuaimnigh t\u00fa?", "Negative": "n\u00edor fhuaimnigh t\u00fa"}, "3 Singular": {"Male": {"Affirmative": "d'fhuaimnigh s\u00e9", "Question": "ar fhuaimnigh s\u00e9?", "Negative": "n\u00edor fhuaimnigh s\u00e9"}, "Female": {"Affirmative": "d'fhuaimnigh s\u00ed", "Question": "ar fhuaimnigh s\u00ed?", "Negative": "n\u00edor fhuaimnigh s\u00ed"}}, "1 Plural": {"Compressed": {"Affirmative": "d'fhuaimn\u00edomar", "Question": "ar fhuaimn\u00edomar?", "Negative": "n\u00edor fhuaimn\u00edomar"}, "Extended": {"Affirmative": "d'fhuaimnigh muid", "Question": "ar fhuaimnigh muid?", "Negative": "n\u00edor fhuaimnigh muid"}}, "2 Plural": {"Affirmative": "d'fhuaimnigh sibh", "Question": "ar fhuaimnigh sibh?", "Negative": "n\u00edor fhuaimnigh sibh"}, "3 Plural": {"Compressed": {"Affirmative": "d'fhuaimnigh siad", "Question": "ar fhuaimnigh siad?", "Negative": "n\u00edor fhuaimnigh siad"}, "Extended": {"Affirmative": "d'fhuaimn\u00edodar", "Question": "ar fhuaimn\u00edodar?", "Negative": "n\u00edor fhuaimn\u00edodar"}}, "Passive": {"Affirmative": "fuaimn\u00edodh", "Question": "ar fuaimn\u00edodh?", "Negative": "n\u00edor fuaimn\u00edodh"}}, "condi": {"1 Singular": {"Affirmative": "d'fhuaimneoinn", "Question": "an bhfuaimneoinn?", "Negative": "n\u00ed fhuaimneoinn"}, "2 Singular": {"Affirmative": "d'fhuaimneof\u00e1", "Question": "an bhfuaimneof\u00e1?", "Negative": "n\u00ed fhuaimneof\u00e1"}, "3 Singular": {"Male": {"Affirmative": "d'fhuaimneodh s\u00e9", "Question": "an bhfuaimneodh s\u00e9?", "Negative": "n\u00ed fhuaimneodh s\u00e9"}, "Female": {"Affirmative": "d'fhuaimneodh s\u00ed", "Question": "an bhfuaimneodh s\u00ed?", "Negative": "n\u00ed fhuaimneodh s\u00ed"}}, "1 Plural": {"Compressed": {"Affirmative": "d'fhuaimneoimis", "Question": "an bhfuaimneoimis?", "Negative": "n\u00ed fhuaimneoimis"}, "Extended": {"Affirmative": "d'fhuaimneodh muid", "Question": "an bhfuaimneodh muid?", "Negative": "n\u00ed fhuaimneodh muid"}}, "2 Plural": {"Affirmative": "d'fhuaimneodh sibh", "Question": "an bhfuaimneodh sibh?", "Negative": "n\u00ed fhuaimneodh sibh"}, "3 Plural": {"Compressed": {"Affirmative": "d'fhuaimneoid\u00eds", "Question": "an bhfuaimneoid\u00eds?", "Negative": "n\u00ed fhuaimneoid\u00eds"}, "Extended": {"Affirmative": "d'fhuaimneodh siad", "Question": "an bhfuaimneodh siad?", "Negative": "n\u00ed fhuaimneodh siad"}}, "Passive": {"Affirmative": "d'fhuaimneofa\u00ed", "Question": "an bhfuaimneofa\u00ed?", "Negative": "n\u00ed fhuaimneofa\u00ed"}}, "imper": {"1 Singular": {"Affirmative": "fuaimn\u00edm!", "Negative": "n\u00e1 fuaimn\u00edm!"}, "2 Singular": {"Affirmative": "fuaimnigh!", "Negative": "n\u00e1 fuaimnigh!"}, "3 Singular": {"Male": {"Affirmative": "fuaimn\u00edodh s\u00e9!", "Negative": "n\u00e1 fuaimn\u00edodh s\u00e9!"}, "Female": {"Affirmative": "fuaimn\u00edodh s\u00ed!", "Negative": "n\u00e1 fuaimn\u00edodh s\u00ed!"}}, "1 Plural": {"Compressed": {"Affirmative": "fuaimn\u00edmis!", "Negative": "n\u00e1 fuaimn\u00edmis!"}, "Extended": {"Affirmative": "fuaimn\u00edodh muid!", "Negative": "n\u00e1 fuaimn\u00edodh muid!"}}, "2 Plural": {"Affirmative": "fuaimn\u00edg\u00ed!", "Negative": "n\u00e1 fuaimn\u00edg\u00ed!"}, "3 Plural": {"Compressed": {"Affirmative": "fuaimn\u00edd\u00eds!", "Negative": "n\u00e1 fuaimn\u00edd\u00eds!"}, "Extended": {"Affirmative": "fuaimn\u00edodh siad!", "Negative": "n\u00e1 fuaimn\u00edodh siad!"}}, "Passive": {"Affirmative": "fuaimn\u00edtear!", "Negative": "n\u00e1 fuaimn\u00edtear!"}}, "pastConti": {"1 Singular": {"Affirmative": "d'fhuaimn\u00ednn", "Question": "an bhfuaimn\u00ednn?", "Negative": "n\u00ed fhuaimn\u00ednn"}, "2 Singular": {"Affirmative": "d'fhuaimn\u00edte\u00e1", "Question": "an bhfuaimn\u00edte\u00e1?", "Negative": "n\u00ed fhuaimn\u00edte\u00e1"}, "3 Singular": {"Male": {"Affirmative": "d'fhuaimn\u00edodh s\u00e9", "Question": "an bhfuaimn\u00edodh s\u00e9?", "Negative": "n\u00ed fhuaimn\u00edodh s\u00e9"}, "Female": {"Affirmative": "d'fhuaimn\u00edodh s\u00ed", "Question": "an bhfuaimn\u00edodh s\u00ed?", "Negative": "n\u00ed fhuaimn\u00edodh s\u00ed"}}, "1 Plural": {"Compressed": {"Affirmative": "d'fhuaimn\u00edmis", "Question": "an bhfuaimn\u00edmis?", "Negative": "n\u00ed fhuaimn\u00edmis"}, "Extended": {"Affirmative": "d'fhuaimn\u00edodh muid", "Question": "an bhfuaimn\u00edodh muid?", "Negative": "n\u00ed fhuaimn\u00edodh muid"}}, "2 Plural": {"Affirmative": "d'fhuaimn\u00edodh sibh", "Question": "an bhfuaimn\u00edodh sibh?", "Negative": "n\u00ed fhuaimn\u00edodh sibh"}, "3 Plural": {"Compressed": {"Affirmative": "d'fhuaimn\u00edd\u00eds", "Question": "an bhfuaimn\u00edd\u00eds?", "Negative": "n\u00ed fhuaimn\u00edd\u00eds"}, "Extended": {"Affirmative": "d'fhuaimn\u00edodh siad", "Question": "an bhfuaimn\u00edodh siad?", "Negative": "n\u00ed fhuaimn\u00edodh siad"}}, "Passive": {"Affirmative": "d'fhuaimn\u00edt\u00ed", "Question": "an bhfuaimn\u00edt\u00ed?", "Negative": "n\u00ed fhuaimn\u00edt\u00ed"}}, "subj": {"1 Singular": {"Affirmative": "go bhfuaimn\u00ed m\u00e9", "Negative": "n\u00e1r fhuaimn\u00ed m\u00e9"}, "2 Singular": {"Affirmative": "go bhfuaimn\u00ed t\u00fa", "Negative": "n\u00e1r fhuaimn\u00ed t\u00fa"}, "3 Singular": {"Male": {"Affirmative": "go bhfuaimn\u00ed s\u00e9", "Negative": "n\u00e1r fhuaimn\u00ed s\u00e9"}, "Female": {"Affirmative": "go bhfuaimn\u00ed s\u00ed", "Negative": "n\u00e1r fhuaimn\u00ed s\u00ed"}}, "1 Plural": {"Compressed": {"Affirmative": "go bhfuaimn\u00edmid", "Negative": "n\u00e1r fhuaimn\u00edmid"}, "Extended": {"Affirmative": "go bhfuaimn\u00ed muid", "Negative": "n\u00e1r fhuaimn\u00ed muid"}}, "2 Plural": {"Affirmative": "go bhfuaimn\u00ed sibh", "Negative": "n\u00e1r fhuaimn\u00ed sibh"}, "3 Plural": {"Affirmative": "go bhfuaimn\u00ed siad", "Negative": "n\u00e1r fhuaimn\u00ed siad"}, "Passive": {"Affirmative": "go bhfuaimn\u00edtear", "Negative": "n\u00e1r fhuaimn\u00edtear"}}, "verbal noun": "fuaimni\u00fa", "verbal adjective": "fuaimnithe"}